臺灣彰化地方法院刑事裁定
110年度聲字第1587號
聲  請  人  臺灣彰化地方檢察署檢察官     
受  刑  人  顏瑞霖



上列聲請人因受刑人數罪併罰有二裁判以上，聲請定其應執行刑
（110年度執聲字第799號），本院裁定如下：
    主  文
顏瑞霖所犯如附表所示之罪及所處之刑，應執行有期徒刑壹年，
如易科罰金，以新臺幣壹仟元折算壹日。
    理  由
一、聲請意旨略以：受刑人顏瑞霖因妨害秘密等案件，先後經判
    決確定如附表所示，應依刑法第53條、第51條第5款規定，
    定其應執行之刑，爰依刑事訴訟法第477條第1項聲請裁定等
    語。
二、按裁判確定前犯數罪者，併合處罰之；數罪併罰，有二裁判
    以上者，依刑法第51條之規定，定其應執行刑；數罪併罰，
    分別宣告其罪之刑，宣告多數有期徒刑者，於各刑中之最長
    期以上，各刑合併之刑期以下，定其刑期，但不得逾30年，
    刑法第50條第1項前段、第53條、第51條第5款分別定有明文
    。又犯最重本刑為5年以下有期徒刑以下之刑之罪，而受6月
    以下有期徒刑或拘役之宣告者，得以新臺幣1千元、2千元或
    3千元折算1日，易科罰金；第1項至第4項及第7項之規定，
    於數罪併罰之數罪均得易科罰金或易服社會勞動，其應執行
    之刑逾6月者，亦適用之，刑法第41條第1項前段、第8項分
    別定有明文。又按裁判確定前犯數罪而併合處罰之案件，有
    二以上之裁判，應依刑法第51條第5款至第7款定應執行之刑
    時，最後事實審法院即應據該院檢察官之聲請，以裁定定其
    應執行之刑，殊不能因數罪中之一部分犯罪之刑業經執行完
    畢，而認檢察官之聲請為不合法，予以駁回（最高法院47年
    度台抗字第2號裁定要旨參照）。至已執行部分當不能重複
    執行，應由檢察官於指揮執行時扣除之，此與定應執行之刑
    之裁定無涉（最高法院81年度台抗字第28號、93年度台抗字
    第119號裁定要旨參照）。
三、復按法律上屬於自由裁量之事項，有其外部性界限及內部性
    界限，並非概無拘束。依據法律之具體規定，法院應在其範
    圍選擇為適當之裁判者，為外部性界限；而法院為裁判時，
    應考量法律之目的，及法律秩序之理念所在者，為內部性界
    限。法院為裁判時，二者均不得有所逾越（最高法院80年度
    台非字第473號判決意旨可資參照）。是以數罪併罰，有二
    裁判以上，定其應執行之刑時，固屬於法院自由裁量之事項
    ，然仍應受前揭外部性界限及內部性界限之拘束。再按數罪
    併罰案件之實體裁判確定後，即生實質之確定力，除因增加
    經另案判決確定合於數罪併罰之其他犯罪，或原定應執行刑
    之數罪中有部分犯罪，因非常上訴、再審程序而經撤銷改判
    ，或有赦免、減刑等情形，致原裁判定刑之基礎已經變動，
    或其他客觀上有責罰顯不相當之特殊情形，為維護極重要之
    公共利益，而有另定應執行刑之必要者外，法院應受原確定
    裁定實質確定力之拘束。已經定應執行刑確定之各罪，除上
    開例外情形外，法院再就該各罪之全部或部分重複定其應執
    行刑，前、後二裁定對於同一宣告刑重複定刑，行為人顯有
    因同一行為遭受雙重處罰之危險，自均屬違反一事不再理原
    則，不以定刑之各罪範圍全部相同者為限。而定應執行刑，
    不僅攸關國家刑罰權之行使，於受刑人之權益亦有重大影響
    ，除顯無必要或有急迫情形外，法院於裁定前，允宜予受刑
    人以言詞、書面或其他適當方式陳述意見之機會，程序保障
    更加周全（最高法院110年度台抗大字第486號裁定意旨參照
    ）。
四、經查，本件受刑人因妨害秘密等案件，經法院判處如附表所
    示之罪刑確定在案，此有上開判決書及臺灣高等法院被告前
    案紀錄表在卷可稽。而其所犯如附表編號1至3所示之罪刑，
    雖業於民國109年8月20日易科罰金執行完畢，惟揆諸首揭說
    明，此乃檢察官於指揮執行時應予扣除已執行刑期之問題，
    與得否再裁定定其應執行之刑無涉。又最高法院110年度台
    抗大字第486號裁定主文雖明示：「已經裁判定應執行刑確
    定之各罪，如再就其各罪之全部或部分重複定應執行刑，均
    屬違反一事不再理原則，不以定刑之各罪範圍全部相同者為
    限」，然本件定執行刑符合「增加經另案判決確定合於數罪
    併罰之其他犯罪」，並有定應執行刑之必要，應符合上開最
    高法院見解所闡釋之例外情形，本件仍得再定應執行刑，是
    本件檢察官聲請就附表所示之各罪定其應執行之刑，本院審
    核認聲請為正當，並斟酌如附表編號1至3所示部分，前曾經
    臺灣臺中地方法院以109年度中簡字第555號判決定應執行有
    期徒刑6月確定；附表編號4至5所示部分，前曾經本院以110
    年度易字第138號判決定應執行有期徒刑6月確定，再考量受
    刑人所犯各罪分別為妨害秘密、妨害自由，犯罪型態、侵害
    法益均屬有別，以及如附表編號1至3所示各次妨害秘密，罪
    質相同、犯罪時間接近、行為態樣均相似，但與附表編號4
    所示妨害秘密犯行，相隔已逾1年，及附表編號5所示妨害自
    由之犯罪情節甚為惡劣；另受刑人經本院函詢對本件定應執
    行刑之意見後，未於本院指定之5日期間內表示意見等一切
    情狀，爰依上開規定，定其應執行之刑，並諭知如易科罰金
    之折算標準。
五、依刑事訴訟法第477條第1項，刑法第53條、第51條第5款、
    第41條第1項前段、第8項，裁定如主文。
中    華    民    國   111    年    1     月    8     日
                  刑事第六庭    法  官  吳永梁
以上正本證明與原本無異。
如不服本裁定，應於裁定送達後5日內向本院提出抗告狀（須附
抗告狀繕本）。
中    華    民    國   111    年    1     月    8     日
                                書記官  黃碧珊
附表：
受刑人顏瑞霖定應執行刑案件一覽表
編號 罪名 宣告刑 犯罪日期 偵查（自訴）機關年度案號         最後事實審            確定判決         備  註       法院 案     號 判決日期 法院 案      號 判決確定日期   1 妨害秘密 有期徒刑3月 108.09.09 臺中地檢109年度偵字第2827號 臺中地院 109年度中簡字第555號 109.05.11 臺中地院 109年度中簡字第555號 109.07.01 臺中地檢109年度執字第10379號 編號1至3經法院判決應執行有期徒刑6月確定（已執畢） 2 妨害秘密 有期徒刑3月 108.10.18 臺中地檢109年度偵字第2827號 臺中地院 109年度中簡字第555號 109.05.11 臺中地院 109年度中簡字第555號 109.07.01 臺中地檢109年度執字第10379號  3 妨害秘密 有期徒刑3月 108.10.19 臺中地檢109年度偵字第2827號 臺中地院 109年度中簡字第555號 109.05.11 臺中地院 109年度中簡字第555號 109.07.01 臺中地檢109年度執字第10379號  4 妨害秘密 有期徒刑5月 107年中某日 彰化地檢108年度偵字第12000號 彰化地院 110年度易字第138號 110.10.08 彰化地院 110年度易字第138號 110.10.15 彰化地檢110年度執字第4561號 編號4至5經法院判決應執行有期徒刑6月確定 5 妨害自由 有期徒刑3月 108.09.22 、108.09.23 （聲請書漏未記載108.09.23，補充之） 彰化地檢108年度偵字第12000號 彰化地院 110年度易字第138號 110.10.08 彰化地院 110年度易字第138號 110.10.15 彰化地檢110年度執字第4561號